# 请教：股权划转

提问人：齐彦军 时间：2023-07-03 18:01:
母公司将持有子公司A的100%股权全部划转给对全资子公司B的投资。母公司司账面长投 4000 万元，A子公司实收资本 4000 万，未分配利润 -930万。母公司与B公司如何做账？

回答人：chenyiwei
母公司：将其个别报表层面对标的子公司（A）的长投成本转入对划入方子公司（B）的长投成本，即：借：长期股权投资——B，贷：长期股权投资——A。
划入方子公司B；按同一控制下合并处理，以标的子公司（A）的合并日账面净资产（ 3070 万元）作为对A的投资成本，对应贷记资本公积。合并报表中按规定对前期比较数据进行追溯重述。
母公司合并报表层面，该事项完全是合并范围内的交易，对合并报表完全无影响。